臺灣臺南地方法院刑事判決
109年度交易字第950號
公  訴  人  臺灣臺南地方檢察署檢察官
被      告  黃宗重

上列被告因公共危險案件，經檢察官提起公訴（109年度偵字第1
8655號），被告就被訴事實為有罪之陳述，本院裁定進行簡式審
判程序，判決如下：
    主  文
乙○○駕駛動力交通工具而吐氣所含酒精濃度達每公升零點二五毫
克以上，累犯，處有期徒刑柒月。
    事  實
一、乙○○前於民國104年間，因犯酒後駕車之公共危險案件，經
    本院分別以104年度交簡字第4520號、第4730號分別判處有
    期徒刑6月併科罰金新臺幣9萬元、有期徒刑4月確定，有期
    徒刑部分經本院以105年度聲字第101號裁定定應執行有期徒
    刑9月確定，於105年12月15日執行完畢。詎其猶不知悛悔，
    於109年10月5日凌晨2時許，在臺南市新化區崙子頂某友人
    住處內，飲用啤酒若干，於同日3時許結束後，其吐氣所含
    酒精濃度已達每公升0.25毫克以上，竟仍騎乘車牌號碼000-
    0000號普通重型機車自上址離去，欲返回其臺南市○○區○○路
    000號0樓之0之住處。嗣於同日3時28分許，於行經臺南市○○
    區○○○000○0號旁，因行車搖晃、跨越車道未打方向燈，經警
    攔檢發現其身上有酒味，並於同日3時35分許經警當場測其
    吐氣後所含酒精濃度，高達每公升0.6毫克，始查得上情。
二、案經臺南市政府警察局新化分局報請臺灣臺南地方檢察署檢
    察官偵查起訴。
    理  由
一、按本件被告乙○○所犯均為死刑、無期徒刑、最輕本刑3年以
    上有期徒刑以外之罪，亦均非屬高等法院管轄之第一審案件
    ，其於審理中先就被訴事實均為有罪之陳述，經告知簡式審
    判程序之旨，並聽取檢察官、被告之意見後，本院依刑事訴
    訟法第273條之1第1項規定裁定進行簡式審判程序，是本案
    之證據調查，依同法第273條之2規定，不受同法第159條第1
    項、第161條之2、第161條之3、第163條之1，及第164條至
    第170條所規定證據能力認定及調查方式之限制，合先敘明
    。
二、上揭犯罪事實，業據被告於警詢、偵查及本院審理時坦承不
    諱，並有臺南市政府警察局舉發違反道路交通管理事件通知
    單影本、酒精濃度檢測單及財團法人工業技術研究院呼氣酒
    精測試器檢定合格證書、車輛詳細資料報表各1紙在卷可佐
    （見警卷第11、13、21、25頁），足認被告之自白與事實相
    符，本件事證明確，被告上開酒後駕駛動力交通工具之犯行
    堪予認定，自應依法論罪科刑。
三、核被告所為，係犯刑法第185條之3第1項第1款，駕駛動力交
    通工具而吐氣所含酒精濃度達每公升0.25毫克以上之罪。又
    被告有如事實欄所載之酒後駕車公共危險案件，經本院裁定
    定應執行有期徒刑9月確定，甫於105年12月15日執行完畢之
    紀錄，有臺灣高等法院被告前案紀錄表1份在卷可按，其於5
    年之內故意再犯本件有期徒刑以上之罪，為累犯，且考量其
    前後案所犯罪名相同，足認其對此類型犯罪具有特別惡性、
    刑罰反應力薄弱，故應依刑法第47條第1項加重其刑。
四、爰審酌被告前曾有4次酒後駕車公共危險案件，並曾因此經
    入監執行，有臺灣高等法院被告前案紀錄表存卷足參，猶不
    知悔改，再犯本件酒後駕車公共危險案件，顯見被告並未記
    取教訓。再按酒精成分對人之意識、控制能力俱有不良影響
    ，超量飲酒後將導致對於週遭事物之辨識及反應能力較諸平
    常狀況薄弱，因此，酒後駕車在道路上行駛，對一般往來之
    公眾及駕駛人自身具有高度危險性。被告明知上情，卻仍再
    度漠視自身安危，罔顧公眾之安全，於服用酒類，其吐氣所
    含酒精濃度達每公升0.25毫克以上，駕車上路，且其遭警攔
    查時已有行車不穩、任意跨越車道等危險駕駛行為，顯見其
    酒後駕車之實際情況已嚴重危及其他用路人之行車安全。並
    審酌被告本件吐氣所含酒精濃度高達每公升0.6毫克，所駕
    駛之車輛為普通重型機車，行駛道路為市區道路，及被告為
    警查獲以前，尚未肇事致生損害。兼衡其於本院審理中時自
    述國中畢業之智識程度及現從事搬家業，有2名未成年子女
    需扶養等家庭經濟狀況（見本院卷第41頁）暨其犯後坦承犯
    行之態度等一切情狀，量處如主文所示之刑。
據上論斷，應依刑事訴訟法第273條之1第1項、第299條第1項前
段，刑法第185條之3第1項第1款、第47條第1項，刑法施行法第1
條之1第1項，判決如主文。
本案經檢察官蔡佳蒨提起公訴，檢察官甲○○到庭執行職務。
中　　華　　民　　國　　109 　年　　11　　月　　26　　日
                  刑事第二庭  法  官    李音儀
以上正本證明與原本無異。
如不服本判決應於收受本判決後20日內向本院提出上訴書狀，並
應敘述具體理由。其未敘述上訴理由者，應於上訴期間屆滿後20
日內向本院補提理由書狀（均須按他造當事人之人數附繕本）「
切勿逕送上級法院」。 
　　　　　　　　　　　　　　　書記官　　陳怡蓁　　　　　
中　　華　　民　　國　　109 　年　　11　　月　　26　　日
附錄論罪科刑法條：
中華民國刑法第185條之3第1項第1款
駕駛動力交通工具而有下列情形之一者，處2年以下有期徒刑，
得併科20萬元以下罰金：
一、吐氣所含酒精濃度達每公升零點二五毫克或血液中酒精濃度
    達百分之零點零五以上。